【裁判字號】    89,上訴,1104
【裁判日期】    890616
【裁判案由】    毒品危害防制條例
【裁判全文】
臺灣高等法院刑事裁定                          八十九年度上訴字第一一四號
    上  訴  人
    即  被  告  甲○○
    選任辯護人  徐南城
    上  訴  人
    即  被  告  乙○○
    選任辯護人  賴彌鼎
右被告因違反危害防制條例案件，本院裁定如左：
    主  文
甲○○、乙○○羈押期間自民國八十九年六月二十九日起延長貳月。
    理  由
被告甲○○、乙○○因違反毒品危害防制條例案件，經本院認為有刑事訴訟法第一百
零一條第一項第一、三款情形，並有羈押之必要，於民國八十九年三月二十九日執行
羈押。茲本院以其羈押原因仍然存在，認有繼續羈押之必要，應自民國八十九年六月
二十九日起，再予延長羈押貳月，爰依刑事訴訟法第一百零八條第一項、第五項裁定
如主文。
中      華      民      國    八十九    年      六      月      十六    日
                                臺灣高等法院刑事第十八庭
                                    審判長法  官  吳      敦
                                          法  官  吳  明  峰
                                          法  官  林  陳  松
右正本證明與原本無異。
如不服本裁定應於收受送達後五日內向本院提出抗告書狀。
                                          書記官  鎖  瑞  嶺
中      華      民      國    八十九    年      六      月     十七     日
臺灣高等法院刑事判決                          八十九年度上訴字第一一四號
    上  訴  人
    即  被  告  甲○○  男  五十歲（民國○○○年○月○○○日生）
                        住高雄市○○區○○路二五七巷四六號
                        現在押臺灣臺北看守所
                        身分證統一編號：Ｓ一四八七二號
                乙○○  男  三十七歲（民國○○○年○月○○○日生）
                        住高雄市○○區○○街八七號
                        碧在押臺灣臺北看守所
                        身分證統一編號：Ｅ一二一六六九九四號
右上訴人因毒品危害防制條例案件，不服臺灣桃園地方法院八十八年度訴字第一九五
號，中華民國八十九年一月七日第一審判決（起訴案號：臺灣桃園地方法院檢察署八
十八年度偵字第一五六０號）提起上訴，本院判決如左：
    主  文
原判決撤銷。
甲○○共同販賣第二級毒品，未遂，累犯，均處有期徒刑陸年。
乙○○共同販賣第二級毒品，未遂，處有期徒刑伍年拾月。
扣案之安非他命一包（驗餘淨重九九六點九七公克）；海洛因五包（驗餘淨重六點八
三公克）沒收銷燬之；行動電話二具均沒收。
        事  實
一、甲○○綽號「葉仔」，曾因施用毒品案件，經台灣高等法院高雄分院判決有期徒
    刑三年六月確定，於民國八十六年十月一日縮刑假釋期滿執行完畢；乙○○曾因
    施用毒品案件，經台灣高等法院高雄分院判決有期徒刑四年二月，又因肅清煙毒
    條例、麻醉藥品管理條例及槍砲彈藥刀械管制條例各罪所處之刑，經法院定應執
    行有期徒刑四年十月確定，經合併執行後，現在假釋中。
二、緣有案外人丁○○前因違反毒品危害防制條例及槍砲彈藥刀械管制條例案件為警
    緝獲，乃向警供出住居於高雄市綽號「葉仔」之甲○○有販賣安非他命，桃園縣
    警察局刑警隊人員乃於八十七年一月二十日將丁○○借提外出，並由謝某打電話
    與甲○○連絡佯裝購買安非他命，雙方言明於同年月二十五日南下交易；丁○○
    遂於是日由警方借提南下，同日下午三許抵達高雄市「荷蘭賓館」，丁○○旋即
    撥打甲○○之0000000000號行動電話與之取得連繫，余某即前來賓館
    與丁○○會合，雙方見面後丁○○佯稱欲以新台幣五十七萬元之價格，購買一公
    斤之安非他命，甲○○允諾為其找尋毒品貨源，旋即離去。並與乙○○及綽號阿
    弟之成年男子共某找尋第二級毒品安非他命，嗣由阿弟之人找得安非他命一公斤
    ，甲○○、乙○○與綽號「阿弟」之不詳真實姓名成年男子即共同基於販賣第二
    級毒品牟利之犯意聯絡，推由甲○○於同日下午五時許與丁○○接洽表示已找到
    賣主，約定在高雄市○○○○道附近一家自助店前會合，綽號「阿弟」之人則
    帶安非他命一包（驗餘淨重九九六點九七公克），內並放置附贈之海洛因五包，
    前往位於高雄市○○路七號乙○○任職之正豐代書事務所與乙○○等候，丁○○
    則乘坐由喬裝計程車司機之義警丙○○駕駛之計程車，員警則駕駛另部汽車尾隨
    自該賓館前往前開自助餐店前與甲○○會合，甲○○先則要求先看錢，丁○○則
    稱要先看貨，甲○○無奈，乃上丁○○所坐之計程車共同前往乙○○服務之正豐
    代書事務所進行交易。迨計程車駛至正豐代書事務所前時，乙○○即帶前揭安
    非他命（內含海洛因）上車，計程車續而前行，車行中邱某並取出部分安非他命
    讓丁○○查驗品質，並向謝某表示欲看現金，此時丙○○即將計程車停於路旁，
    隨後埋伏之桃園縣警察局刑警隊人員遂一擁而上將甲○○、乙○○二人逮捕，並
    扣得內含海洛因五包及安非他命一大包，及供其二人所有供連絡販賣安非他命之
    行動電話二具，綽號「阿弟」之男子見狀則乘隙逃逸。
三、案經桃園縣警察局移送台灣桃園地方法院檢察署檢察官偵查起訴。
        理  由
一、訊據上訴人即被告甲○○、乙○○對於右揭時地為警緝獲，並扣得安非他命一包
    之事實固直承不諱，惟否認有販賣安非他命犯行；上訴人甲○○辯稱：案發當日
    是丁○○約伊至前開賓館，稱欲買安非他命一公斤，請伊代為介紹貨主，伊乃答
    以無法代購後離去。伊返家後適乙○○來訪，伊乃將上情以告，同日下午五時許
    ，乙○○突來電表示「東西」（指安非他命）有了，囑伊帶同丁○○等人前來看
    貨，伊遂電約丁○○並帶同其等至乙○○之代書事務所，途中伊並向謝某表示伊
    願出資五千元合購安非他命云云，迨到達正豐代書務所時，伊見該「阿弟」之人
    與乙○○在場，因阿弟前曾以劣質貨賣與案外人永同發，被查覺後退貨，伊乃阻
    止丁○○購買，不意埋伏之員警即出現逮捕伊等人，本案阿弟始為賣主，與伊無
    關等語。上訴人乙○○則辯稱案發時伊正在代書事務所前修車，突有「阿弟」之
    人前來表示要到甲○○家看房屋，適甲○○驅車前來，「阿弟」乃將一包東西要
    求交給車上之甲○○，伊不疑有他，遂將該包物品拿到甲○○之座車，嗣因當時
    路上車多，無法站在車外與余交談，乃上余之計程車，不意警察即上前將伊逮捕
    ，伊並無販賣安非他命等語。
二、經查本件緣因證人丁○○涉及非法販賣毒品案件為警查獲，向警表示可提供毒品
    販售者資料並配合警方之誘捕行動，嗣經警借提丁○○帶同前往高雄市「荷蘭賓
    館」，邀再約上訴人甲○○前來佯向甲○○買安非他命，再經由甲○○連絡「阿
    弟」及上訴人乙○○，約明交易安非他命地點，前往取貨，於上訴人乙○○將安
    非他命交與甲○○、丁○○時，當場為警查獲等情，業據證人丁○○、蕭力文（
    負責查緝之警員）、丙○○（即喬裝計程車司機之義警）分別於原審審理及本院
    調查程序中證述在卷。其當場為警查獲之物，經送驗結果，確為安非他命，亦有
    內政部警政署刑事警察局鑑驗通知書在卷可按（見原審卷第一卷第一五二頁）。
三、上訴人甲○○、乙○○二人雖均否認販賣安非他命，並互相推諉，但查：
  (一)上訴人乙○○雖辯稱本案安非他命係甲○○與阿弟者直接交易，伊僅係依阿弟之
    囑，將該安非他命交給甲○○而已，且伊並不知該物品為毒品安非他命等語；但
    上訴人於檢察官偵查時即已坦承「阿弟叫我將一包安非他命拿上車交給甲○○」
    、「阿弟說將安非他命送上車就行了」，嗣經檢察官以為何願代阿弟運送毒品。
    據其答以「因想從中獲得一些好處」（見偵查卷第三十六頁）足見上訴人乙○○
    早已知悉阿弟所交付者確為毒品安非他命，且其係為從中賺取利潤，始交付安非
    他命予丁○○無疑。所辯不知為毒品云云，不足採信。又依證人丁○○於原審證
    稱：「我則和警察暫住在賓館聯絡，甲○○過一會兒來賓館，後來他又說他要再
    聯絡看看，過了一個鐘頭，我又打電話給他，他說可能有，叫我再等一會兒，約
    五、六點他說他朋友有，和我約在水源路，我即和喬裝司機的警察（應係義警之
    誤）去水源路於轉角飲食店見到甲○○，甲○○表示要先拿到錢，我想錢是假的
    拿出來即會穿梆，我即告知錢是我朋友的，加上上次的經驗，我們要先看到貨，
    甲○○沒辦法才上我們的車，車子又往前開了一百公尺，見到乙○○，他旁邊還
    有一個人，甲○○告訴我那個人就是阿弟，甲○○還說叫乙○○不要向阿弟拿，
    阿弟上次拿的東西不好，車又往前走一點，接著乙○○就上車帶著被查扣的那包
    東西，車子繼續往前開至一轉彎處靠邊停，我假裝拿一塊板子要試安非他命，他
    們說要看錢，但看錢就會「爆」（指事跡敗露之意），這時躲在後行李廂的警察
    就出來逮捕他們‧‧‧這次在高雄賓館談的是五十七萬元一公斤‧‧‧。」（見
    原審卷第一０八、一０九頁）及證人丙○○於本院所述「我與謝到賓館，謝就聯
    絡余，下午余就帶一個人到賓館，余就用手機連絡對方要買安，對方說貨沒有那
    麼多，要等好幾個鐘頭，余就離去，傍晚余就又打電話來說貨已經有了：：：」
    （本院八十九年五月二十二日訊問筆錄）等情相互以觀，本案係因丁○○為應警
  方要求查出販賣安非他命之人，佯以買安非他命，會同警方至高雄市「荷蘭賓館
    」，先與甲○○取得連繫，由甲○○連絡交易事宜；苟如上訴人乙○○所辯，本
    案買賣安非他命悉由甲○○與「阿弟」所為，與伊無涉，則甲○○本可直接與阿
    弟者約定在該荷蘭賓館或其他場所直接交易，何竟要約定在乙○○所服務之代書
    事務所前交？又何須假手上訴人乙○○代為轉送安非他命？無端介入第三者，喪
    失其隱密性，當非違法交易毒品者所應為，況上訴人甲○○在原審及本院均一致
    供承該安非他命之來源確由上訴人乙○○連絡等情不諱（見原審卷第七十七頁及
    本院歷次訊問筆錄及審理筆錄），而依卷附上依卷通聯紀錄，上訴人二人間確於
    案發前（即丁○○前往荷蘭賓館，約休某前往賓館後迄案發時）有多次電話聯絡
    ，參以證人丁○○前開證詞及其等約定以乙○○之事務所為交易場所並由乙○○
    交付安非他命等情相互以觀，足見本案係由上訴人與阿弟者共同販安非他命與丁○○無疑。所辯亦屬飾卸不足採信。
  (二)上訴人甲○○亦以本案係因丁○○委伊介紹毒品賣，嗣伊與乙○○談及，乙○○
    表示已找到賣主，可找人來看，伊因有吸安非他命之習，因見謝某大量購賣毒品
    價格便宜，為貪圖便宜，希能出資五千元與謝某合購，乃與丁○○聯絡，帶丁○○前往乙○○之事務所看貨，伊非出賣毒品之人等語置辯；但查本案丁○○帶同
    員警前往高雄，其本意即係要找上訴人甲○○購買毒品，則於覓得賣主邱淵或阿
    弟（上訴人自承乙○○向其表示已覓得賣主）之後，又何須在前開自助餐店前尚
    未交付毒品之際，即要求丁○○看錢？迨乙○○將毒品送上車後，復又急於向丁○○要錢，其介入之深，顯非介紹者所表現之態度，可見其所辯，應係卸責之詞
    ，不足採信。
  (三)至上訴人二人均又以其等於警察初訊遭受刑求不得已始為自白云云。唯查上訴人
    委有右揭犯行，業據其等在警訊及檢察官偵查中坦白承認，其等於偵查中所供情
    節，與警訊所供大致相符，且未供承有刑求情事，其等於事後翻異前供並辯稱遭
    刑求云云，即難採取。
  (四)綜上各述，上訴人甲○○、乙○○及綽號「阿弟」之男子確有於右揭時地共同販
    賣毒品安非他命一公斤自堪認定，此外，並有安非他命一包（驗餘淨重九九六、
    九七公克）、甲○○所有0000000000號之行動電話一只、乙○○所有
    0000000000號行動電話一只扣案足佐，事證已明，其等二人右揭犯行
    ，堪以認定。
四、查本件販賣毒品安非他命雖緣起警方授意證人丁○○配合誘捕毒販所致，然上訴
    人甲○○既於交易過程中多次主動前往賓館或以電話與證人丁○○洽商交易毒品
    事宜，而上訴人乙○○及綽號「阿弟」之人於獲案前，更不曾與證人丁○○聯絡
    ，猶且帶毒品至正豐代書事務所與甲○○會合欲達成交易，足見其三人確有販
    賣安非他命之真意及犯意之聯絡，故雖證人丁○○不具有購買安非他命之真意，
    核其等所為仍應成立毒品危害防制條例第四條第五項、第二項之販賣第二級毒品
    未遂罪。持有安非他命之低度行為為販賣之高度行為吸收，不另論罪；上訴人二
    人與綽號阿弟之不詳姓名成年男子三人間有犯意聯紋身及行為分擔，均為共同正
    犯。又上訴人甲○○曾因施用毒品案件，經台灣高等法院高雄分院判決有期徒刑
    三年六月確定，於八十六年十月一日縮刑假釋期滿執行完畢，有被告全國前案紀
    錄表可按，其於五年內再犯本件有期徒刑以上之罪，為累犯，除法定本刑無期徒
    刑部分不得加重外，應依法加重其刑。上訴人二人所為，既僅止於未遂階段，均
    應依未遂犯之規定，減輕其刑，甲○○部分並先加後減之。扣案之安非他命一包
    （驗餘淨重九九六點九七公克）海洛因五包（驗餘六點八三公克）應依毒品危害
    防制條例第十八條第一項前段沒收銷燬之，甲○○所有0000000000行
    動話一只、乙○○所有0000000000號行動電話一只為供渠等販毒所用
    之物，應依同法第十九條第一項規定沒收。其餘扣案物品查與本件犯罪無關連，
    爰不為沒收之諭知，附此敘明。（扣案海洛因雖非上訴人本案販賣之物，與本案
    無關，唯因其為違禁物，仍應依法宣告沒收。併此敘明）。至其二人於交易安非
    他命時附贈海洛因五包，因不在其等與證人丁○○交易範圍內，且依上開事實以
    觀，該阿弟之人將該安非他命交付上訴人乙○○再轉交上訴人甲○○時，係以整
    包交付，海洛因則隨帶其內，衡情為上訴人所未預見，其等並無販賣或持有第一
    級毒品之犯意，自難繩以同法第八條第四項、第一項或第十條第二項之轉讓第一
    級毒品未遂罪或持有第一級毒品罪。公訴人認上訴人此部分與前開有罪部分為一
    行為犯數罪名，為裁判上一罪，故不另為無罪之諭知。
五、原審予以論罪科刑，固非無見，唯查上訴人於本案犯行旨在販賣安非他命，並無
    販賣海洛因之犯意，於交易安非他命時附贈海洛因五包，因不在其等與證人丁○○交易範圍內，且依上開事實以觀，該阿弟之人將該安非他命交付上訴人乙○○
    再轉交上訴人甲○○時，係以整包交付，海洛因則隨袋附贈其內，衡情為上訴人
    所未預見，其等並無販賣或持有第一級毒品之犯意，自難繩以同法第八條第四項
    、第一項或第十條第二項之轉讓第一級毒品未遂罪或持有第一級毒品罪。原審認
    上訴人另犯轉讓第一級毒品未遂罪，並從一重之販賣第二級毒品罪論處即有未合
    。且未於理由欄內敘明上訴人與該阿弟之成年男子為共同正犯，亦有未合。上訴
    意旨，否認犯罪，指摘原判決不當，固無理由，唯原判決既有可議，自屬無可維
    持，仍應由本院予以撤銷改判；爰審酌上訴人等累有毒品前案之素行、意圖得利
    之犯罪動機、販賣毒品危害社會重大、犯後猶多矯飾，態度不佳及其他等一切情
    狀，分別量處如主文第二、三項所示之刑，以示儆戒。
三、扣案之安非他命一包（驗餘淨重九九六點九七公克）海洛因五包（驗餘六點八三
    公克）應依毒品危害防制條例第十八條第一項前段沒收銷燬之，甲○○所有00
    00000000行動話一只、乙○○所有0000000000號行動電話一
    只為供渠等販毒所用之物，應依同法第十九條第一項規定沒收。其餘扣案物品查
    與本件犯罪無關連，爰不為沒收之諭知，附此敘明。
據上論斷，應依刑事訴訟法第三百六十九條第一項前段、第三百六十四條、二百九十
九條第一項前段、第三百條、毒品危害防制條例第四條第五項、第二項、第十八條第
一項前段、第十九條第一項、刑法第十一條前段、第二十八條、第二十六條前段、第
四十七條，判決如主文。
本案經檢察官彭坤業到庭執行職務。
中      華      民      國    八十九    年      六      月     十六     日
                                臺灣高等法院刑事第十八庭
                                    審判長法  官  吳      敦
                                          法  官  吳  明  峰
                                          法  官  林  陳  松
右正本證明與原本無異。
如不服本判決應於收受送達後十日內向本院提出上訴書狀，其未敘述上訴之理由者並
得於提起上訴後十日內向本院補提理由書（均須按他造當事人之人數附繕本）。
                                          書記官  鎖  瑞  嶺
中      華      民      國    八十九    年      六      月     十九     日
附錄：本判決論罪科刑法條全文
毒品危害防制條例第四條第二項、第五項
製造、運輸、販賣第二級毒品者，處無期徒刑或七年以上有期徒刑，得併科新台幣七
百萬元以下罰金。
前四項未遂犯罰之。


司法院資訊處製作；財團法人民間司法改革基金會備份。
